【裁判字號】    91,上訴,2036
【裁判日期】    920129
【裁判案由】    違反毒品危害防制條例
【裁判全文】
臺灣高等法院高雄分院刑事判決                  九十一年度上訴字第二三六號
    上  訴  人  台灣高雄地方法院檢察署檢察官
    被      告  甲○○  男民.
右上訴人因被告違反毒品危害防制條例案件，不服臺灣高雄地方法院九十一年度訴字
第二七五四號中華民國九十一年十一月二十六日第一審判決（聲請簡易判決處刑案號
：九十一年度毒偵字第三六九四號，併辦案號：九十一年度毒偵字第五九一四號；經
台灣高雄地方法院九十一年度簡字第四一一號認不宜以簡易判決處刑，改依通常程序
審理），提起上訴（併辦案號：九十一年度毒偵字第六七八六號、第七二八三號），
本院判決如左：
    主  文
原判決撤銷。
甲○○連續施用第一級毒品，累犯，處有期徒刑壹年。
    事  實
一、甲○○曾於民國（下同）八十六年間因違反肅清煙毒條例、麻醉藥品管理條例及
    竊盜等案件，經台灣高雄地方法院分別判處有期徒刑三年四月、五月及六月確定
    ，並經定其應執行刑為有期徒刑四年一月確定，於九十一年一月二十日縮短刑期
    執行完畢；復因施用毒品案件，經該院以八十九年度毒聲字第一○三八號裁定令
    入戒治處所施以強制戒治一年，並於九十年二月八日強制戒治中交付保護管束期
    滿，經臺灣高雄地方法院檢察署檢察官於九十年二月十九日以九十年度戒毒偵字
    第二一五號為不起訴處分確定在案。詎仍不知悔改，復基於施用第一級毒品海洛
    因之概括犯意，自九十一年五月二十七日（檢察官誤載為九十一年六月二十六日
    ）下午某時起至同年八月十日下午某時止，連續在高雄縣永安鄉○○村○○街五
    十七號住處內，以將第一級毒品海洛因摻入香煙內吸食之方式，不定期施用第一
    級毒品海洛因多次，又於九十一年九月七日十三時許回溯二十四小時內之某時，
    在不詳處所施用一次。嗣分別於九十一年五月二十八日下午二時四十一分許，經
    警通知採尿送台灣檢驗科技股份有限公司檢驗後，呈嗎啡陽性反應，始查知上情
    ，又於九十一年八月十一日上午十一時許，為警在高雄縣路竹鄉○○路五二○號
    當場查獲，又於九十一年九月七日十三時許，在其高雄縣永安鄉○○村○○街五
    十七號住處，經採尿驗出嗎啡陽性反應發覺。復經依台灣高雄地方法院以九十一
    年度毒聲字第四七七二號裁定送臺灣屏東戒治所強制戒治中。
二、案經高雄縣警察局岡山分局、湖內分局分別報告臺灣高雄地方法院檢察署檢察官
    聲請簡易處刑及移送併案審理。
    理  由
一、右揭事實，業據被告甲○○於本院審理時坦承不諱，且其為警查獲時所採之尿液
    經分別送台灣檢驗科技股份有限公司及高雄縣政府衛生局檢驗結果，均呈嗎啡陽
    性反應，此有台灣檢驗科技股份有限公司九十一年六月十一日報告編號ＫＺ00
    0000000000號濫用藥物尿液檢驗報告及高雄縣政府衛生局九十一年八
    月十九日九一煙檢字第一三○一號、九十一年九月十一日九一煙檢字第一四六八
    號煙毒尿液檢驗成績書各一紙附卷可稽，被告自白核與事實相符。而被告前因施
    用毒品案件，經台灣高雄地方法院以八十九年度毒聲字第一○三八號裁定令入戒
    治處所施以強制戒治一年，並於九十年二月八日強制戒治中交付保護管束期滿，
    經臺灣高雄地方法院檢察署檢察官於九十年二月十九日以九十年度戒毒偵字第二
    一五號為不起訴處分確定，有該不起訴處分書一紙在卷足憑，其於強制戒治期滿
    為不起訴處分後，五年內再犯毒品危害防制條例第十條之罪，經台灣高雄地方法
    院以九十一年度毒聲字第四七七二號裁定令入戒治處所施以強制戒治一年，亦有
    該院九十一年度毒聲字第四七七二號強制戒治裁定書一紙附卷可憑，本件事證明
    確，被告犯行洵堪認定。
二、按海洛因係毒品危害防制條例第二條第二項第一款所稱之第一級毒品，核被告施
    用海洛因之行為，係犯該條例第十條第一項之施用第一級毒品罪。被告持有海洛
    因後，進而施用，其持有之低度行為應為施用之高度行為所吸收，不另論罪。又
    被告先後施用第一級毒品海洛因之犯行，時間緊接，方法相同，觸犯構成要件相
    同之罪名，顯係基於概括之犯意為之，應依連續犯之規定，以一罪論，並加重其
    刑。又檢察官雖未就被告於九十一年五月二十七日下午某時許以外之時間施用第
    一級毒品海洛因之犯行提起公訴，然該部分因與本件起訴部分，有連續犯之裁判
    上一罪關係，為起訴效力所及，本院自應併予審理。另被告曾於八十六年間因違
    反肅清煙毒條例、麻醉藥品管理條例及竊盜等案件，經台灣高雄地方法院分別判
    處有期徒刑三年四月、五月及六月確定，並經定其應執行刑為有期徒刑四年一月
    確定，於九十一年一月二十日縮短刑期執行完畢，有臺灣高雄地方法院檢察署刑
    案資料查註紀錄表、臺灣高等法院被告全國前案紀錄表及本院法務部在監在押資
    料表各一份在卷可參，其受有期徒刑執行完畢，於五年以內再犯有期徒刑以上之
    本罪，為累犯，應依刑法第四十七條之規定，遞加重其刑。
三、原審論處被告罪刑，固非無見；惟查，原審未及就被告九十一年九月七日下午十
    三時許回溯二十四小時內之某時，在不詳處所施用第一級毒品之犯行予以併案審
    理，尚有未洽，檢察官上訴意旨執此而指摘原判決不當，為有理由，應將原判決
    撤銷改判。爰審酌被告素行不良，已有違反肅清煙毒條例及麻醉藥品管理條例之
    前科紀錄，且前曾因施用毒品，分別經觀察、勒戒及強制戒治後，仍不知悔改警
    惕，猶繼續施用毒品，足見其戒絕毒癮之心不堅，惟念其犯後坦承犯行，且施用
    毒品乃自戕行為，及對社會危害性等一切情狀，量處如主文所示之刑。
據上論結，應依刑事訴訟法第三百六十九條第一項前段、第三百六十四條、第二百九
十九條第一項前段，毒品危害防制條例第十條第一項，刑法第十一條前段、第五十六
條、第四十七條，判決如主文。
本案經檢察官方娜蓉到庭執行職務。
中    華    民    國      九十二      年      一      月     二十九   日
                              臺灣高等法院高雄分院刑事第一庭
                                  審判長法官  曾永宗
                                        法官  郭玫利
                                        法官  邱永貴
右正本證明與原本無異。
不得上訴。
                                  法院書記官  梁雅華
中    華    民    國      九十二      年      一      月    二十九    日
附錄：本判決論罪科刑法條：
毒品危害防制條例第十條第一項
施用第一級毒品者，處六月以上五年以下有期徒刑。


司法院資訊處製作；財團法人民間司法改革基金會備份。
